最高法院民事裁定　　　　　　　　　 111年度台簡抗字第12號
再 抗告 人　梁桂玲
　　　　　　梁桂香
共同代理人　鄭嘉欣律師
上列再抗告人與相對人梁文達間聲請改定輔助人事件，對於中華
民國110年11月4 日臺灣花蓮地方法院裁定（110年度家聲抗字第
13號），提起再抗告，本院裁定如下：
    主  文
再抗告駁回。
再抗告程序費用由再抗告人負擔。
    理  由
按對於第一審合議庭就家事非訟事件裁定之抗告所為之裁定，僅
得以其適用法規顯有錯誤為理由，逕向最高法院提起抗告，此觀
家事事件法第94條第1項、第2項規定甚明。又所謂適用法規顯有
錯誤，係指原法院就其取捨證據所確定之事實適用法規顯有錯誤
而言，不包括認定事實錯誤、證據取捨不當或理由不備之情形在
內。本件再抗告人對於原裁定提起再抗告，係以：再抗告人係依
受輔助宣告人梁張緞妹表示要取回房屋，及使所有子女得不受限
制照顧梁張緞妹，始協助起訴請求相對人返還房屋，符合梁張緞
妹之最大利益。原審僅依梁張緞妹在部分場合之表示，即認其無
意起訴，違反經驗及論理法則。且依家事調查報告所載，梁張緞
妹亦稱將錢交由梁桂香保管較為安心，始依梁張緞妹之要求，將
其款項存放於梁桂香之銀行帳戶，並由梁桂香以金融卡提領使用
，且經臺灣臺北地方法院所屬民間公證人認證其款項並無不當短
少或挪用，原裁定不採家事調查報告及認證書，亦有違證據法則
云云，為其論據。惟再抗告人所陳上述理由，乃原法院認定事實
、取捨證據當否或理由是否完備之問題，核與適用法規顯有錯誤
無涉，依上說明，其再抗告自非合法。末按縣市政府為老人保護
業務執行事項之主管機關，應置專責人員辦理老人服務及照顧業
務，老人福利法第5條第5款、第7條第1項、第8條第1項規定甚明
。原法院指定花蓮縣政府為梁張緞妹之輔助人，已使兩造表示意
見（見原審卷第151頁、152頁），且原裁定亦已送達花蓮縣政府
（見原審卷第275 頁），而為受輔助宣告人之輔助人屬其法定職
掌範圍，其亦未聲明不服。則再抗告人主張原法院未依家事事件
審理細則第146 條準用第138條第1項前段規定，通知花蓮縣政府
參與程序，係違背法令云云，尚有誤會。
據上論結，本件再抗告為不合法。依家事事件法第97條，非訟事
件法第21條第2項、第46條，民事訴訟法第495條之1第2項、第48
1條、第444條第1 項前段、第95條、第78條，裁定如主文。
中    華    民    國   111    年    1     月    13    日
                      最高法院民事第七庭
                          審判長法官  林  恩  山  
                                法官  邱  瑞  祥  
                                法官  吳  青  蓉  
                                法官  謝  說  容  
                                法官  黃  麟  倫  
本件正本證明與原本無異
                                      書  記  官
中    華    民    國   111    年    1     月    20    日